【裁判字號】    90,訴,157
【裁判日期】    901012
【裁判案由】    違反著作權法
【裁判全文】
臺灣新竹地方法院刑事判決                            九十年度訴字第一五七號
    公  訴  人  臺灣新竹地方法院檢察署檢察官
    被      告  乙○○
右列被告因違反著作權法案件，經檢察官提起公訴（九十年度偵字第九八九號），本
院判決如左：
    主  文
乙○○連續以明知為侵害著作權之物而意圖營利而交付之方法侵害他人之著作權，處
有期徒刑肆月，如易科罰金，以參佰元折算壹日。
扣案如附表所示之盜版影音光碟片共陸拾捌片，均沒收。
    事  實
一、乙○○明知不詳年籍姓名者所販售之如附表所示影音光碟片，係各盜拷侵害如附
    表所示著作財產權人所享有視聽著作財產權之物，竟基於概括犯意，以每部（含
    上、下輯）新臺幣（下同）一百元之低廉價格販入後，自民國八十九年九月中旬
    某日起至同年十一月十七日止，每週一至二次在新竹縣、市夜市擺設攤位，而以
    每部一百五十元之價格，將上開侵害他人視聽著作財產權之盜拷影音光碟片出售
    於不特定之客人多次，謀取每部盜版影音光碟片五十元之不法利益，致侵害如附
    表所示著作財產權人之視聽著作財產權（起訴書誤載侵害視聽著作財產權之名目
    及數量，爰均更正如附表所示）。嗣為警於八十九年十一月十七日晚上九時許，
    在新竹縣新豐鄉○○街夜市內查獲，並扣得如附表所示之盜版影音光碟片共六十
    八片（起訴書誤載為一百七十八片）。
二、案經如附表所示之著作財產權人逕向臺灣新竹地方法院檢察署檢察官提出告訴，
    以及訴由內政部警政署保安警察第二總隊第一大隊第四中隊報告臺灣新竹地方法
    院檢察署檢察官偵查起訴。
    理  由
一、經查被告乙○○對於右揭犯罪事實均坦白承認，核與告訴代理人財團法人電影及
    錄影著作保護基金會郭戎、施育霖、甲○○指訴情節大致相符，另扣案之影音光
    碟片經本院勘驗結果：總數量為一百七十三片，其中盜版之大法師十二片、太空
    大哥大四片、女狼俱樂部十片、衝鋒陷陣六片、危機四伏四片、下一個還是你八
    片、入侵腦細胞十二片、驅魔人六片、紐約的秋天六片，其餘影音光碟片一百零
    五片，其中並無「十全大補男」、「神鬼任務」、「直搗超王星號」等影音光碟
    片等情，亦經本院於九十年四月二十四日、同年十月五日勘驗查明，製有各該勘
    驗筆在卷足憑（公訴人認定侵害著作財產權之影本光碟片名目及數量尚有誤會，
    應予更正如附表所示），此外並有告訴人提出之著作權登記証影本在卷以及如附
    表所示之盜版影音光碟片共六十八片扣案可資佐証，堪認被告上開自白與事實相
    符。本件事証明確，被告上開犯行堪予認定，應予依法論科。
二、核被告乙○○明知侵害他人著作權之物而以意圖營利而交付之方式侵害他人視聽
    著作財產權，係犯著作權法第九十三條第三款之罪。公訴人認為被告所為係犯同
    法第九十四條之常業罪，因本件查獲侵害告訴人之影音光碟片僅六十八片，而依
    被告供述伊白天從事小吃部工作，每週僅一至二次至夜市販賣盜版光碟片，每次
    生意好時可販售約十部盜版光碟片，每部光碟片可謀取五十元之不法利益等語，
    客觀上尚難認為被告係恃販賣該盜版影音光碟片謀生，此外既查無其他積極証據
    足資証明被告確係以販賣盜版光碟片謀生，尚難認定被告係以之為常業，爰於起
    訴之同一基本社會事實變更檢察官起訴之法條。又被告多次觸犯著作權法第九十
    三條第三款之行為間，均時間緊接、方法相同，且觸犯基本構成要件相同之罪名
    ，顯係基於概括犯意所為，應依刑法第五十六條連續犯之規定論以一罪並加重其
    刑。爰審酌被告貪圖小利販賣盜版影音光碟片侵害他人之視聽著作財產權、販賣
    之時間、數量、以及其尚犯罪前科紀錄、犯後坦承犯行態度良好等一切情狀，量
    處如主文所示之刑。又被告行為後，刑法第四十一條關於易科罰金之規定，已於
    九十年一月十日修正以布、同年月十二日生效，比較修正前後關於易科罰金之規
    定，對於被告並無不利，而本件所宣告之刑又合於諭知易科罰金之折算標準，爰
    依刑法第二條第一項前段適用修正後之刑法第四十一條第一項前段規定，併予諭
    知易科罰金之折算標準。又扣案如附表所示之盜版影音光碟片六十八片，均係被
    告所有並供其犯本案所用之物，併依刑法第三十八條第一項第二款規定宣告沒收
    ；至於其餘扣案之影音光碟片一百零五片，並非被告犯本案所用之物，爰不併為
    沒收之諭知，附此敘明。
據上論斷，應依刑事訴訟法第二百九十九條第一項前段、第三百條，著作權法第九十
三條第三款，刑法第十一條前段、第二條第一項前段、第五十六條、第四十一條第一
項前段、第三十八條第一項第二款，罰金罰鍰提高標準條例第二條，判決如主文。
本案經檢察官吳金棟到庭執行職務。
中      華      民      國    九十      年      十      月    十二    日
                                臺灣新竹地方法院刑事第二庭
                                    法  官  王永春
右正本證明與原本無異。
如不服本判決，應於判決送達後十日內向本院提出上訴狀( 應附繕本 )，上訴於
臺灣高等法院。
                                    書記官  馮玉玲
中      華      民      國      九十      年      十      月    十二    日
九十年度訴字第一五七號判決附表：
┌──┬──────────────┬────────┬─────────┐
│編號│ 片                       名│ 數          量 │著 作 財 產 權 人 │
├──┼──────────────┼────────┼─────────┤
│一  │大法師 (The ExorcisT)       │上下輯各六片，共│美商時代華納娛樂公│
│    │                            │十二片（起訴書誤│司 (Time Warner En│
│    │                            │載為五十片）    │tertainment Compan│
│    │                            │                │y ,L.P.)          │
├──┼──────────────┼────────┼─────────┤
│二  │ 太空大哥大(Space Cowboys)  │上下輯各二片，共│同              右│
│    │                            │四片            │                  │
├──┼──────────────┼────────┼─────────┤
│三  │ 女狼俱樂部(Coyote Ugly)    │上下輯各五片，共│美商迪士尼企業股份│
│    │                            │十片（起訴書誤載│有限公司(Desney En│
│    │                            │為十八片）      │terprises,INC.)   │
├──┼──────────────┼────────┼─────────┤
│四  │ 衝鋒陷陣(Remember The Titan│上下輯各三片，共│同              右│
│    │ s)                         │六片            │                  │
├──┼──────────────┼────────┼─────────┤
│五  │ 危機四伏(What Lies Beneath)│上下輯各二片，共│美商二十世紀福斯影│
│    │                            │四片            │片股份有限公司(Twe│
│    │                            │      │ntieth Century Fox│
│    │                            │                │Film Corporation) │
├──┼──────────────┼────────┼─────────┤
│六  │ 下一個還是你(Urban Legends │上下輯各四片，共│美商哥倫比亞影片股│
│    │ ：Final Cut)               │八片            │份有限公司(Columbi│
│    │                            │                │a Pictures Industr│
│    │                            │                │ies,INC.)         │
├──┼──────────────┼────────┼─────────┤
│七  │ 入侵腦細胞(The Cell)       │上下輯各六片，共│美商新線製作股份有│
│    │                            │十二片（起訴書誤│限公司(New Line Pr│
│    │                            │載為二十二片）  │oductions,INC.)   │
├──┼──────────────┼────────┼─────────┤
│八  │ 驅魔人(Lost Souls)         │上下輯各三片，共│同              右│
│    │                            │六片（起訴書誤載│                │
│    │                            │為八片）        │                  │
├──┼──────────────┼────────┼─────────┤
│九  │ 紐約的秋天(Autumn In New Yo│上下輯各三片，共│美商米高梅影片股份│
│    │ rk)                        │六片（起訴書誤載│有限公司(Metro-Gol│
│    │                            │為八片）        │dwyn-Maye Pictures│
│    │                            │                │ INC.)            │
└──┴──────────────┴────────┴─────────┘
附錄本案論罪科刑法條：
著作權法第九十三條
有下列情形之一者，處二年以下有期徒刑，得併科新台幣十萬元以下罰金
︰
一  侵害第十五條至第十七條規定之著作人格權者。
二  違反第七十條規定者。
三  以第八十七條各款方法之一侵害他人之著作權者。
著作權法第八十七條
有下列情形之一者，除本法另有規定外，視為侵害著作權或製版權︰
一  以侵害著作人名譽之方法利用其著作者。
二  明知為侵害著作權或製版權之物而散布或意圖散布而陳列或持有或意
    圖營利而交付者。
三輸入未經著作財產權人或製版權人授權重製之重製物或製版物者。
四  未經著作財產權人同意而輸入著作原件或其重製物者。
五  明知係侵害電腦程式著作財產權之重製物而仍作為直接營利之使用者
    。


司法院資訊處製作；財團法人民間司法改革基金會備份。
